Inventaris van het archief van L. Neher als Directeur-Generaal der Posterijen, Telegrafie en Telefonie, (1935) 1945-1954
Nationaal Archief, Den Haag
Staatsbedrijf der PTT: Archief van L. Neher als Directeur-Generaal der PTT
PTT / Neher
1935-1954
merendeel 1945-1954
W20247
0.20 meter; 118 inventarisnummers.
Normale geschreven, getypte en gedrukte documenten, geen bijzondere handschriften.
Nationaal Archief, Den Haag
Neher, Lambertus (1889-1967)
Het archief bevat gegevens over de bemoeienis van de Duitse bezetter met het telefoonbedrijf in de periode 1940-1943, stukken betreffende het herstel van het telefoonnet na de oorlog, de zuivering van het personeel, contacten tussen de PTT en het Bureau Nationale Veiligheid (BNV).
Archiefvorming
Geschiedenis van de archiefvormer
L. Neher (1889-1967) werd in 1935 Directeur van de Haagse Gemeentelijke Telefoon-dienst. Deze functie behield hij toen in september 1940 de telefoondienst bij Duitse verordening door de PTT werd overgenomen.
Na zijn ontslag in 1943 door de bezetter ging hij actief deelnemen aan het verzet en werd hij van regeringswege in Londen benoemd tot lid van het College van Vertrouwensmannen.
Op 14 mei 1945 werd hij toegevoegd aan de toenmalige Directeur-Generaal M.H. Damme, die na de bevrijding door de leiding van de PTT gevraagd was om orde op zaken te stellen.
Op 1 augustus 1945 werd Neher de opvolger van Damme als Directeur-Generaal.
Van 1 maart 1947 tot 1 maart 1948 was Neher Minister van Wederopbouw en Volks-huisvesting.
Op 1 maart 1948 vertrok Neher naar Nederlands-Indië waar hij als gedelegeerde van het Opperbestuur over Indonesië. Een functie die hem door de regering was opgedragen.
Tijdens zijn ministerschap en zijn verblijf in Indonesië werd hij waargenomen door
T. van Houwelingen, voordien Hoofddirecteur der Posterijen.
Na zijn terugkomst hervatte hij op 1 februari 1949 zijn taak als Directeur-Generaal. Deze functie bleef hij vervullen tot zijn eervol ontslag per 1 oktober 1954.
Geschiedenis van het archiefbeheer
Het persoonlijk archief van L. Neher is als G 27 opgenomen in de zgn. "G-code"-archieven van het Hoofdbestuur der PTT. Deze code is geen code in de eigenlijke zin van het woord maar meer een rubricering van de archieven, die min of meer vertrouwelijk van aard waren. Deze rubricering is rond 1940 ontstaan.
De verwerving van het archief
De rechtstitel is (nog) onbekend
Inhoud en structuur van het archief
MAISAO-WOTAP; 2.16
Inhoud
Het persoonlijk archief van L. Neher behoort tot de categorie "nalatenschappen" van hogere PTT-functionarissen en is als zodanig meer als een collectie te beschouwen dan als een archief. Het betreft nl. een verzameling losse stukken, door Neher bijeengebracht als Directeur van de Haagse Gemeentelijke Telefoondienst, als hoofdambtenaar in algemene dient, als Directeur-Generaal der PTT en als Minister van Wederopbouw en Volkshuisvesting.
Tijdens zijn verblijf in Londen in 1943 heeft Neher stukken ontvangen uit hoofde van zijn gewezen functie als Directeur van de Haagse Gemeentelijke Telefoondienst en zijn toekomstige functie als hoofdambtenaar in algemene dienst/plaatsvervangend Directeur-Generaal.
Als bijlage is een lijst toegevoegd van trefwoorden die bij de inventarisatie zijn gebruikt. Achter de trefwoorden staat een verwijzing naar de inventarisnummer(s).
Selectie en vernietiging
Uit het archief zijn geen stukken vernietigd.
Ordening van het archief
Bij de inventarisatie is een hoofdindeling gebruikt naar functies, nl. de verschillende functies die Neher in zijn loopbaan heeft gehad.
Aanwijzingen voor de gebruiker
Openbaarheidsbeperkingen
Volledig openbaar.
Materiële beperkingen
Aanvraaginstructie
Openbare archiefstukken kunnen online worden aangevraagd en gereserveerd. U kunt dit ook via de terminals in de studiezaal van het Nationaal Archief doen. Om te kunnen reserveren dient u de volgende stappen te volgen:
U maakt een profiel aan op www.gahetna.nl, en logt vervolgens in
Via de archiefinventaris (alleen de beschrijvingen met rode nummers) selecteert u het gewenste archiefstuk door op de knop 'Reserveren' te klikken
In het volgende scherm geeft u aan op welke dag u het archiefstuk wilt inzien
Indien u zich bevindt in de studiezaal en een tafelnummer heeft ontvangen kunt u dit nummer vermelden. Als u geen tafelnummer heeft kunt u tafelnummer 777 laten staan
Vervolgens bevestigt u uw reservering door deze te versturen.
Verwant materiaal
Beschikbaarheid van kopieën
Verwante archieven
De gedeponeerde archieven van het Staatsbedrijf der Posterijen, Telegrafie en Telefonie zijn die archieven, die geen deel uitmaken van de serie-archieven van het Hoofdbestuur der PTT. Naast de archieven van de Hoofdbestuursafdelingen (hoofdzakelijk gevormd als een serie verbalen en later als gecodeerd archief) en de Directieraadsarchieven zijn er nl. nog diverse kleinere zelfstandige archieven gevormd binnen de Hoofdbestuursorganisatie. Deze archieven dragen allen de kenmerken van zelfstandige archiefvorming en zijn dus ook apart geïnventariseerd. De persoonlijke archieven van een aantal hoge PTT-functionarissen zijn beschreven in de toegangen met de nummers 2.16.78.01 t/m 2.16.78.09.
Voor verder onderzoek komen in eerste instantie de volgende archieven in aanmerking:
Hoofdbestuur der Posterijen en Telegrafie 1893-1926, toegang nummer 2.16.21.
Bureau Radio-omroep en Radiodistributie, Cultureel gedeelte, Derde afdeling van het Hoofdbestuur der PTT 1919-1940, toegang nummer 2.16.25
Stukken betreffende de PTT en de Rijkspostspaarbank behorende tot verschillende afdelingen van de ministeries van Waterstaat en Binnenlandse Zaken 1906-1940, toegang nummer 2.16.29.
Beschrijving van de series en archiefbestanddelen
- Stukken, door L. Neher bijeengebracht als Directeur van de Haagse Gemeentelijke Telefoondienst, 1935-1942, 1
  - Stukken betreffende de overgang van het personeel van de telefoon-diensten van Amsterdam, Rotterdam en Den Haag naar de Rijksoverheid, 1940; 1; 2 stukken
  - Brief van ir. H.C.A. Boom betreffende een brief van hem aan Directeur- Generaal dr. ir. Damme m.b.t. klachten van de Duitse autoriteiten over de door ir. H.C.A. Boom te verrichten werkzaamheden. N.B. Bijlagen ontbreken, 1940; 2; 2 stukken
  - Stukken betreffende de ingebrekestelling van de Adjunct Directeur ir. Wieneke van de Gemeentelijke Telefoondienst Den Haag, m.b.t. het niet verstrekken van het telefoonnummer aan een Duitse klager waar vanaf deze persoon lastig is gevallen, 1941; 3; 3 stukken
  - Brief aan het personeel van Centraal Beheer Bezuidenhout betreffende de diefstal van een NSB insigne. Doorslag, 1942; 4; 1 stuk
  - Brief van de Directeur betreffende een storing in de telefooninstallatie van de Rijkscommissaris te Huize Clingendaal, 1942; 5; 1 stuk
  - Circulaire van de Gemeentelijke Telefoondienst te Den Haag betreffende het verspreiden van ongewenste drukwerken of aanplakbiljetten, 1942; 6; 1 stuk
  - Stukken betreffende de uitsluiting van telefoonaansluitingen in het spergebied Scheveningen en Kijkduin, 1942; 7; 1 omslag
  - Brief van Chef Centraal Beheer Hofstraat betreffende klachten over het lange wachten op de stadskieslijn van de telefooninstallatie van de Duitse Dienstpost, 1943; 8; 1 stuk
  - Nota betreffende de beschikbaarheid van starterbatterijen bij de Gemeentelijke Telefoondienst Den Haag en de Rijksautomobielcentrale, 1943; 9; 1 stuk
  - Stukken betreffende het verplicht bijwonen van lezingen van Nationaal Socialistische strekking, 1943; 10; 1 omslag
- Stukken, door L. Neher bijeengebracht als Hoofdambtenaar in Algemene Dienst/ plaatsvervangend Directeur-Generaal, 14 mei 1945 - 31 juli 1945, 2
  - Memorandum betreffende de gang van zaken m.b.t. problemen met bepaalde verbindingen, 1945; 11; 1 stuk
    Auteur onbekend
  - Stukken betreffende de zuivering van PTT personeel, 1945; 12; 1 omslag
  - Stukken betreffende de zuivering van het bedrijfsleven, 1945; 13; 1 omslag
  - Stukken betreffende het ontwerpen van regels m.b.t. de Economische Eereraad. Doorslag, 1945; 14; 1 omslag
  - Nota van IJsbrand de Vries betreffende de samenwerking van de Nederlandse bevolking met de vijand, 1945; 15; 1 stuk
  - Verslag betreffende de resultaten van de bespreking van de leden van de Gemeenschap OIW Nederland, afdeling Eindhoven, 1945; 16; 1 stuk
  - Rapport van de zuiveringscommissie betreffende de bestudering van het zuiveringsvraagstuk. Met 2 bijlagen, 1945; 17; 3 stuk
  - Nota betreffende vragen en suggesties t.b.v. het opstellen van richtlijnen m.b.t. economische delicten. Doorslag, 1945; 18; 1 stuk
  - Nota betreffende de uitspraak over het al of niet arresteren van personen in het Zuiden die samenwerken met de vijand. Doorslag, z.j.; 19; 1 stuk
- Stukken, door L. Neher bijeengebracht als Minister van Wederopbouw en Volkshuisvesting, 1 maart 1947 - 29 februari 1948, 3
  - Bedrijfsveiligheid, 3.1
    - Stukken betreffende de inbeslagneming van zendapparatuur te Stompwijkersluis, 1947; 20; 2 stukken
    - Stukken betreffende het onderscheppen van NSB propaganda via radio, 1947; 21; 2 stukken
    - Brief van J.S. Posthuma te Den Haag betreffende het afluisteren van de telefoon van de politie te Eindhoven door de chef storingsdienst J. Elstrodt, 1947; 22; 1 stuk
    - Nota van A.S.M. van Schendel betreffende de problemen rond het huisvesten van een ex NSB echtpaar in de woning van de Chef Speciale radiodienst te Kloetinge, K. Meijer, 1947; 23; 1 stuk
      Kloetinge is in 1970 heringedeeld bij Goes, Borsele en Kapelle.
  - Personeel, 3.2
    - Stukken betreffende het verrichten van nevenfuncties door H. Reinoud, Hoofddirecteur der PTT, 1947; 24; 1 omslag
- Stukken, door L. Neher bijeengebracht als Directeur-Generaal van het Staatsbedrijf der Posterijen, Telegrafie en Telefonie, 1 augustus 1945 - 28 februari 1947 en 1 februari 1949 - 1 oktober 1954, 4
  - Organisatie, 4.1
    - Stukken betreffende de organisatorische en administratieve verantwoordelijkheden van Hoofddirecteur Financiële Diensten, 1948; 25; 2 stukken
    - Brief aan prof. dr. H.R. Kruyt betreffende een schets voor een regeling voor de exploitatie van patenten. Met bijlage, 1949; 26; 2 stukken
      Prof. dr. H.R. Kruyt was voorzitter van de centrale organisatie TNO
    - Memorandum aan de Directeur betreffende het inschakelen van een efficiëncy bureau bij de PTT. Doorslag, 1950; 27; 1 stuk
    - Brief aan de Directieraad betreffende de informatieverstrekking aan de afdeling Organisatie en Efficiëncy i.v.m. hun driemaandelijkse rapportage over efficiëncy en arbeidsanalyse, 1951; 28; 1 stuk
    - Nota betreffende het samenstellen van schaduwarchieven. Doorslag, 1951; 29; 1 stuk
    - Stukken betreffende de opzet van namenlijsten van personen met een bepaalde politieke of criminele achtergrond, 1951; 30; 2 stukken
    - Stukken betreffende het wijzigen van de organisatie van de Rijkskantoormachinecentrale, 1951; 31; 3 stukken
    - Nota aan de leden van de Directieraad betreffende een uiteenzetting van de organisatiestructuur van de financieel economische administratie. Met bijlage, 1951; 32; 2 stukken
    - Brief aan de leden van de Directieraad betreffende het definiëren van het begrip "hoofdafdeling". Doorslag, 1952; 33; 1 stuk
    - Nota aan de leden van de Directieraad betreffende de hoofdlijnen van de voor de PTT geldende voorschriften. Doorslag, 1952; 34; 1 stuk
    - Stukken betreffende de werkwijze van het verrichten van organisatie en efficiëncy onderzoeken. Doorslagen, 1952; 35; 1 omslag
    - Brief aan de leden van de Directieraad betreffende het verstrekken van inlichtingen inzake problemen bij de dienstuitvoering. Doorslag, 1952; 36; 1 stuk
    - Stukken betreffende voorstellen voor de organisatie van de Aesthetische Dienst, 1952; 37; 1 omslag
    - Stukken betreffende het verlenen van toestemming aan de Aestetische adviseur, Chr. N.E. de Moor, m.b.t. het verrichten van kunstenaars werkzaamheden voor derden, 1953; 38; 2 stukken
    - Nota aan Hoofddirecteur Financieel Economische Zaken, Hoofddirecteur Personeelszaken en de Secretaris in algemene dienst betreffende het organisatievoorstel van de Dienst Luistervergunningen (DLV). Doorslag, 1953; 39; 1 stuk
    - Stukken betreffende de inrichting van gebouwen door een aestetische adviseur, 1953-1954; 40; 3 stukken
    - Brief aan Hoofddirecteuren AZR, Post en Financieel Economische Zaken, Hoofd Centrale Afdeling Gebouwen en de Aestetische adviseur betreffende kunstzinnige verfraaiingen aan gebouwen. Met bijlage, 1954; 41; 2 stukken
  - Bedrijfsveiligheid, 4.2
    - Stukken betreffende de bespreking over de coördinatie van de radiopeildiensten van PTT en het Bureau Nationale Veiligheid (BNV), 1945; 42; 3 stukken
      Bevat 2 verslagen van besprekingen tussen PTT en BNV.
    - Brief van de Chef van het Bureau Bijzondere Diensten (BD) betreffende de controle van de telefoonlijnen van de Koningin en de Minister President, 1945; 43; 1 stuk
    - Stukken betreffende de bespreking van het "BD contact" te Deventer, 1945; 44; 2 stukken
    - Stukken van J.P. Posthuma betreffende gebeurtenissen die hebben geleid tot de instelling van het Bureau Bijzondere Diensten, 1945-1947; 45; 2 stukken
    - Stukken betreffende een mogelijke aanwijzing van ondergronds NSB verzet in de PTT organisatie, 1946; 46; 3 stukken
    - Stukken betreffende een storing in de lokale telefooncentrale te Deventer als gevolg van vandalisme op 23 januari 1946, 47; 1 omslag
    - Stukken betreffende het verzoek van de heer Nieuwkerke van de afdeling Politieke Recherche van de P.O.D. te Den Haag m.b.t. het afluisteren van een bepaald telefoonnummer, 1946; 48; 2 stukken
    - Stukken betreffende het voorstel tot bevordering van de heer C.J. Groenendijk tot opzichter bij het Bureau BD, 1946; 49; 3 stukken
      Niet compleet.
    - Nota van de Chef van het Bureau BD betreffende het realiseren van een aantal aansluitingen te Amsterdam en Rotterdam, 1946; 50; 1 stuk
    - Overzicht van telefoonnummers waarvan de controle door BNV is opgeheven, 1946; 51; 1 stuk
    - Nota van de Chef van het Bureau BD met vermelding van het rapport van het BD contact in Leeuwarden over de onrust onder het personeel, 1946; 52; 1 stuk
    - Stukken van de Chef van het Bureau BD betreffende de stand van zaken inzake de samenvoeging van de BD met de afdeling Telefonie van het Hoofdbestuur, 1946; 53; 1 omslag
      De afdeling Telefonie behoorde bij de hoofdafdeling Telefonie, Telegrafie en Radio (TTR)
    - Nota van de Chef van het Bureau BD betreffende het beveiligen van de telefoonverbindingen met het Kabinet van de Koningin en de verschillende paleizen te Den Haag, Apeldoorn en Soestdijk, 1946; 54; 1 stuk
    - Stukken betreffende de opzet van een gecombineerde Radio en Verbindingsdienst, 1946; 55; 3 stukken
      Bevat een organisatieschema van het Bureau BD.
    - Nota betreffende richtlijnen voor het totstandkomen van 3 speciale voorzieningen op communicatiegebied voor luchtvaartmaatschappijen als resultaat van de discussies op de IATA conferentie te Stockholm, 1946; 56; 1 stuk
    - Nota van de Hoofddirecteur Telegrafie, Telefonie en Radio betreffende een begroting van de kosten voor een luisterdienst. Met bijlage, 1947; 57; 2 stukken
    - Uittreksel uit het dagboek van de Radiocontroledienst van de clandestiene zender ON4SKR, 1948-1949; 58; 1 stuk
    - Stukken betreffende een opgave van PTT kantoren die gedurende de bezettingstijd door illegale groeperingen zijn overvallen. Met bijlagen, 1950-1951; 59; 1 omslag
    - Stukken betreffende het invullen van documentatieformulieren in verband met de beschrijving van de Krijgsgeschiedenis, 1951; 60; 1 omslag
    - Oproep van de Enquêtecommissie Regeringsbeleid 1940-1945 betreffende een verhoor m.b.t. het geven van leiding en voorlichting aan ambtenaren en burgers in bezette gebieden, en het contact met en de politiek t.a.v. de verzetstrijdersbeweging in Nederland, 1953; 61; 1 stuk
    - Verslag betreffende de stand van zaken m.b.t. de aanleg van de verbindingen voor het BNV net, z.j.; 62; 1 stuk
    - Verslag van de instelling van het Bureau BD, z.j.; 63; 1 stuk
      Het Bureau Bijzondere Diensten is opgericht door de PTT en verrichte veel werkzaamheden voor het Bureau Nationale Veiligheid
    - Verslag van het onderhoud tussen Novon en Posthuma betreffende het beveiligen van de PTT. Afschrift, z.j.; 64; 1 stuk
  - Personeel, 4.3
    - Nota betreffende het aangaan van verbintenissen met o.a. Nationale Reserve en Reserve Grensbewaking, 1949; 65; 2 stukken
    - Stukken betreffende een enquête over de wenselijkheid van de instelling van 2 graden van civiel ingenieurs, 1950; 66; 1 omslag
    - Brief aan diverse Hoofddirecteuren betreffende het benoemen van personeel in een functie met een hoger salaris zonder optimale benutting van zijn capaciteiten. Doorslag, 1950; 67; 1 stuk
      Brief aan Hoofddirecteuren Personeelszaken, Post, Algemene Zaken, Financiële Diensten en Telegrafie, Telefonie en Radio, en aan de Secretaris in algemene dienst
    - Brief betreffende het verrichten van nevenwerkzaamheden door personeel van de Rijksautomobielcentrale. Met bijlagen, 1950; 68; 1 omslag
    - Stukken betreffende de herplaatsing van besteller Merkes op basis van een veiligheidsonderzoek, 1951; 69; 2 stukken
    - Nota aan de leden van de Directieraad betreffende de rangparalleliteit met de ref 2 en ref rangen. Doorslag, 1954; 70; 1 stuk
    - Brief aan de Directeur Generaal en de Hoofddirecteur Personeelszaken betreffende de gang van zaken m.b.t. de opzet van de Stafschool. Doorslag, 1954; 71; 1 stuk
  - Financiën, 4.4
    - Stukken van de Commissie Wachtgeldregelingen betreffende de subsidiëring van wachtgeldregelingen met terugwerkende kracht, 1946-1947; 72; 1 omslag
    - Stukken betreffende het opstellen van meerjarenplanningen. Met bijlage, 1948; 73; 2 stukken
    - Brief aan de Chef Ideeënbus betreffende een extra vergoeding voor de inzender van bijv. het 250 ste idee. Doorslag, 1952; 74; 1 stuk
  - Gebouwen, 4.5
    - Brief aan de Hoofddirecteur en de Secretaris in algemene dienst betreffende het principe besluit inzake de nieuwbouw van een hoofdbestuursgebouw in Den Haag, 1949; 75; 1 stuk
    - Stukken betreffende de bespreking van 25 november 1949 tussen de Ministers In 't Veld en mr. D.G.W. Spitzen, Directeur Generaal L. Neher, mr. ir. B.W. Haveman, ir. C.T.C. Heyning en ir. H.W. Mouton inzake bouwvolumen, 76; 2 stukken
  - Materiaal, 4.6
    - Stukken betreffende de uitvoering van het Hofgaard project door de N.V. Ontwikkelingsmaatschappij Multinorm, 1950; 77; 1 omslag
    - Brief aan de leden van de Directieraad en aan de Hoofdaccountant betreffende de controle op magazijnvoorraden, 1952; 78; 1 stuk
    - Rapport betreffende het onderzoek naar het gebruik van de transforma, z.j.; 79; 1 band
    - Concept nota betreffende het bestellen van goederen, z.j.; 80; 1 stuk
  - Commissie van Advies, 4.7
    - Bezoldiging, 4.7.1
      - Stukken van het Ministerie van Binnenlandse Zaken betreffende de salarispositie van overheidspersoneel, 1949; 81; 3 stukken
      - Stukken betreffende een reactie op de brief van het Ministerie van Binnenlandse Zaken inzake de salariëring van hoger personeel, 1950; 82; 2 stukken
        Auteur onbekend.
      - Brief van de Hoofddirecteur Financiële Diensten betreffende de bespreking inzake salarisverhogingen, 1950; 83; 1 stuk
      - Brief aan Minister President W. Drees betreffende de salariëring van hoofdambtenaren in topfuncties. Met bijlage, 1950; 84; 2 stukken
      - Stukken betreffende de wijziging van het Bezoldigingsbesluit Burgerlijke Rijksambtenaren 1948, 1950-1951; 85; 2 stukken
      - Stukken van de Commissie van Advies betreffende de salariëring van hoger personeel in de burgerlijke Rijksdienst, 1952; 86; 3 stukken
        Bij het origineel zitten 2 bijlagen.
      - Notulen betreffende de Commissie van Advies inzake de salariëring van hogere ambtenaren, 1952; 87; 1 omslag
      - Rapporten uitgebracht door Bureel Statistiek betreffende een vergelijking van brutolonen per 1 januari 1940, 1 januari 1948 en 1 januari 1952 voor hoger personeel bij de PTT, 88; 2 stukken
      - Stukken betreffende voorstellen m.b.t. salarisherziening. Doorslag, 1952; 89; 1 omslag
      - Brief van L. van der Tempel betreffende de salariëring van hoger personeel in het bedrijfsleven, 1952; 90; 1 stuk
      - Brief van prof. ir. D. Dresden betreffende de jaarsalarissen van hoger personeel, 1952; 91; 1 stuk
      - Brief van ir. F.O. den Hollander betreffende de salariëring van hoger personeel bij de NS. Met bijlage, 1952; 92; 2 stukken
      - Brief van de Genootschap van Ingenieurs betreffende de salariëring van ingenieurs. Met bijlage, 1952; 93; 2 stukken
      - Brief van de voorzitter van het Centraal Sociaal Werkgevers Verbond, mr. F.H.A. de Graaf, aan de leden en buitengewone leden betreffende de levensstandaard van hogere ambtenaren in 1953. Met bijlage, 94; 2 stukken
      - Brief van N.V. Philips Gloeilampenfabrieken d.d. 22 december 1953 betreffende de ontvangstbevestiging van een brief van L. Neher aan de leden van de Commissie van Advies inzake de salariëring van hogere ambtenaren. Met bijlage, 95; 1 stuk
      - Stukken betreffende het regeringbesluit inzake de financiële positie van hogere ambtenaren, 1953; 96; 2 stukken
      - Stukken betreffende de salariëring van ingenieurs van Rijkswaterstaat en Zuiderzeewerken, z.j.; 97; 2 stukken
      - Nota betreffende een analyse van de ontwikkeling van de loon-verhoudingen, z.j.; 98; 1 stuk
      - Overzicht betreffende een vergelijking van de Bezoldingsbesluiten van 1934 en 1948, z.j.; 99; 1 stuk
      - Verslag van de audiëntie door de Minister van Verkeer en Waterstaat op 25 januari 1952 betreffende de salariëring van ingenieurs, z.j.; 100; 1 stuk
    - Benoeming, 4.7.2
      - Stukken betreffende het afsluiten van incidentele contracten met hogere ambtenaren, 1949; 101; 1 omslag
      - Memorandum van Lineker betreffende het verzoek van de Minister van Verkeer en Waterstaat over de door de Regering gewenste beperking van topfunctionarissen. Doorslag, 1953; 102; 3 stukken
      - Stukken betreffende de beperking van zgn. topfunctionarissen. Met bijlage, 1953; 103; 2 stukken
      - Stukken betreffende problemen bij het aantrekken van hoger personeel, 1953; 104; 3 stukken
    - Bevordering, 4.7.3
      - Stukken betreffende een verzoek van F.W. Kok geb. 4-7-1899 om voor bevordering in aanmerking te komen. Doorslag, z.j.; 105; 2 stukken
    - Algemene personeelsaangelegenheden, 4.7.4
      - Stukken betreffende Report of the Committee on Higher Civil Service Remuneration, 1949-1952; 106; 2 stukken
      - Stukken betreffende een overdruk van een beschouwing over de gemeentelijke personeelsaangelegenheden, 1952; 107; 2 stukken
      - Telegram van mr. Berger betreffende de ondertekening van het eindrapport van de Commissie van Advies, 1952; 108; 1 stuk
      - Stukken betreffende de voorbereiding van de vergadering van de Commissie van Advies d.d. 1 april 1952, 109; 1 omslag
      - Stukken betreffende een vergelijking van de BENELUX begrotingen door een BENELUX werkgroep van ambtenaren van de Ministeries van Financiën van België, Nederland en Luxemburg, 1953; 110; 2 stukken
      - Stukken betreffende de radiorede van mr. F.H.A. de Graaf inzake de positie van de Staf in het bedrijfsleven. Doorslag, 1953; 111; 2 stukken
- Documentatie, 5
  - Publikatie betreffende een verbod om in dienstruimten of in diensttijd politieke onderwerpen te bespreken, 1940; 112; 1 stuk
  - Artikel uit 'Journal des Associations patronales nr. 51/52' betreffende de salariëring van hogere ambtenaren, 1949; 113; 1 stuk
  - Artikel uit 'Communications Policy Report nr. 29' betreffende de salariring van hoger personeel, 1951; 114; 1 stuk
  - Ingezonden stuk van dr. J.H.C. Lisman aan 'Economisch Statistische Berichten' betreffende het begrip nivellering bij loonvergelijking, 1952; 115; 1 stuk